---
title: "FPCC2 - Laboratório 1"
author: "Thiago André Rego Chaves"
date: "25/03/2022"
output: html_document
---

# Questões do Laboratório 1

```{r pacotes}
library(ggplot2)
library(scales)
require(tidyverse)
source("../code/lab1.R")
```
  
## Questão 1
  
* Calcule média e desvio padrão da idade e nível de interesse. As métricas contendos as métricas calculadas para idade e devem ser apresentadas de forma ordenada, da maior idade para a menor. Além de apresentar no relatório, os resultados devem ser salvos em um arquivo csv, que deve ser adicionado ao repositório.

```{r calculo da questão 1}

df_idade <- turma_fpcc2 %>% select(idade) %>% 
  mutate(idade = as.integer(gsub("[a-z]|\\.", "", idade)))

md_idade <- mean(df_idade$idade)
dp_idade <- sd(df_idade$idade)

df_ni <- turma_fpcc2 %>% select(conf_sumarios) %>% group_by(conf_sumarios) %>% summarise(nivel = n())
md_nivel <- mean(df_ni$nivel)
dp_nivel <- sd(df_ni$nivel)

fpcc2_campos <- c("Media Idade","Media NI", "DP Idade", "DP NI")
fpcc2_valores <- c(md_idade,md_nivel,dp_idade,dp_nivel)

fpcc2.data <- data.frame(fpcc2_campos, fpcc2_valores)

print(fpcc2.data)

write.csv(fpcc2.data,"D:/Mestrado UFCG/FPCC2/fpcc2-lab1-thiagoarc/csv/questao1.csv")




```

## Questão 2
* Qual o curso com maior valor médio de idade? Discutir os resultados com base nos dados disponíveis em termos de representatividade. 

```{r calculo da questão 2}
q1 <- turma_fpcc2 %>% 
select(tipo_curso, idade) %>% 
mutate(idade_int = as.integer(gsub("[a-z]|\\.", "", idade))) %>%
group_by(tipo_curso) %>% 
summarise(mean(idade_int))

print(q1)

print("O curso com maior valor médio de idade é: ")

print(q1 %>% top_n(1))

```

## Questão 3
* Crie um gráfico que mostra a idade média para cada curso. Apresente o gráfico e discuta os resultados no relatório. O gráfico também deve ser salvo em uma imagem no formato png, que deve ser adicionada ao repositório. 

```{r calculo da questão 3}

q1 <- turma_fpcc2 %>% 
select(tipo_curso, idade) %>% 
mutate(idade_int = as.integer(gsub("[a-z]|\\.", "", idade))) %>%
group_by(tipo_curso) %>% 
summarise(media = mean(idade_int))

print(q1)

graph3 <- ggplot(q1, aes(tipo_curso, media, fill = tipo_curso)) + 
  geom_bar(stat = "identity") + 
  xlab("Tipo de curso") +
  ylab("Idade Média") + 
  theme_bw(base_size = 14) + 
  theme(legend.position = "None")

print(graph3)

ggsave(graph3, filename='D:/Mestrado UFCG/FPCC2/fpcc2-lab1-thiagoarc/images/questao3.png', dpi = 400, type='cairo', units='in')

```

## Questão 4
* Crie um gráfico que mostra o percentual de alunos para cada estado de origem. Apresente o gráfico e discuta os resultados no relatório. O gráfico também deve ser salvo em uma imagem no formato png, que deve ser adicionada ao repositório.  
```{r calculo da questão 4}

q4 <- turma_fpcc2 %>% select(uf) %>% 
  mutate(uf = case_when(
    uf == "Opção 1" ~ "NA",
    uf == "Paraiba" ~ "PB", 
    uf == "Paraíba" ~ "PB",
    uf == "PB (Campina Grande)" ~ "PB",
    uf == "Acre" ~ "AC",
    uf == "Alagoas" ~ "AL",
    uf == "Pernambuco, mas moro em Campina Grande há mais de 20 anos" ~ "PE",
    TRUE ~ uf
  )) %>% 
  filter(!is.na(uf)) %>%
  count(uf) %>% 
  arrange(-n, uf)

print(q4)

q4 <- q4 %>%
  mutate(perc = n/sum(n))

print(q4)

graph4 <- ggplot(q4, aes(uf, perc, fill = uf)) + 
  geom_bar(stat = "identity") + 
  xlab("UF") +
  ylab("Percentual de Alunos (%)") + 
  theme_bw(base_size = 14) + 
  theme(legend.position = "None") +
  scale_y_continuous(labels = percent)

print(graph4)

ggsave(graph4, filename='D:/Mestrado UFCG/FPCC2/fpcc2-lab1-thiagoarc/images/questao4.png', dpi = 400, type='cairo', units='in')

```
### Comentários sobre a questão 4
* O item Opção 1 foi substituido por NA, que virou mais uma categoria para a geração do gráfico, foram substituidas as strings de estado pelas siglas dos respectivos estados para apartir dai agrupar os resultados e calcular a porcentagem de cada um conforme foi mostrado no gráfico.

## Questão 5    
* Compare a média de idade geral com a média de idade dos top-5 e dos bottom-5. Além de apresentar e discutir os resultados no relatório, salvar em uma tabela (dataframe) com as médias em questão.    

```{r calculo da questão 5}
df_idade <- turma_fpcc2 %>% select(idade) %>% 
  mutate(idade = as.integer(gsub("[a-z]|\\.", "", idade)))
md <- mean(df_idade$idade)



print('A média geral de idade é: ')
print(md)
q5 <- turma_fpcc2 %>% 
select(idade) %>% 
mutate(idade = as.integer(gsub("[a-z]|\\.", "", idade)))

print(' A média do TOP-5 é: ')
qt5 <- q5 %>%
  arrange(desc(idade)) %>%
  slice(1:5)

print(qt5)
mtd <- mean(qt5$idade)
print(mtd)


print(' A média do BOTTOM-5 é: ')
qb5 <- q5 %>%
  arrange(idade) %>%
  slice(1:5)

print(qb5)
mbd <- mean(qb5$idade)
print(mbd)


df_idade_q5 <- data.frame(md, mtd, mbd)


# renomeando colunas
colnames <- c("Média Geral de Idades", "Média de Idades TOP-5", "Média de Idades BOTTOM-5")
colnames(df_idade_q5) <- colnames

print(df_idade_q5)

write.csv(df_idade_q5, "D:/Mestrado UFCG/FPCC2/fpcc2-lab1-thiagoarc/csv/questao5.csv")

```
### Comentários sobre a questão 5
* Primeiro foi tratada a coluna de idade para a realização correta dos calculos de média, em seguida foi calculada a média geral das idades, depois foi criada a tabela com as top-5 idades e calculada a sua média, em seguida criada a tabela com as bottom-5 idades e calculada a média, e por último criado um dataframe com os resultados gerados anteriormente e exportado para csv.